臺灣桃園地方法院刑事裁定
111年度聲字第3400號
聲  請  人
即  被  告  吳雨澄



上列聲請人即被告因本院111年度訴字第290號詐欺案件，對於本
院於中華民國111年10月22日所為羈押之處分不服，聲請撤銷，
本院裁定如下：
    主  文
聲請駁回。
    理  由
一、按對於審判長、受命法官、受託法官或檢察官所為羈押之處
    分有不服者，受處分人得聲請其所屬法院撤銷或變更之，刑
    事訴訟法第416條第1項第1款定有明文。次按得為撤銷或變
    更之聲請而誤為抗告者，視為已有聲請，同法第418條第2 
    項後段復有明文。茲本件羈押乃值班法官於緝獲被告並訊問
    被告後所為，咸屬值班法官所為之羈押處分，是聲請人具狀
    意旨雖誤載為抗告，惟依上開規定，應視為已有撤銷或變更
    原處分之聲請，準此，自應由該處分所屬法院即本院受理之
    ，先予敘明。
二、原羈押處分意旨略以：被告吳雨澄因涉犯刑法第339條之4第
    1項第1、2款之三人以上共同冒用公務員名義詐欺取財罪，
    經本院值班法官訊問被告後，認被告犯罪嫌疑重大，且被告
    短期內多次為詐欺集團取款，有反覆實施詐欺犯罪之虞，且
    本案之前有二次通緝紀錄，本案再遭通緝，有事實足認有逃
    亡之虞，具有刑事訴訟法第101條第1項1款、第101條之1第1
    項之情形，非予羈押，顯難進行審判或執行，而於民國111
    年10月22日諭知羈押。
三、聲請意旨略以：被告於開庭當日因小孩學校停課，要照顧女
    兒無法開庭，有打電話到法院但無人接聽，被告每週有到土
    城找觀護人報告，被告有固定之居所及工作，爰依法聲請撤
    銷原羈押處分（誤載為裁定）。
四、按被告經法官訊問後，認為犯罪嫌疑重大，而有下列情形之
    一，非予羈押，顯難進行追訴、審判或執行者，得羈押之：
    逃亡或有事實足認為有逃亡之虞者，有事實足認為有湮滅
    、偽造、變造證據或勾串共犯或證人之虞者，所犯為死刑
    、無期徒刑或最輕本刑為5年以上有期徒刑之罪，有相當理
    由認為有逃亡、湮滅、偽造、變造證據或勾串共犯或證人之
    虞者，刑事訴訟法第101條第1項定有明文。又羈押被告之目
    的，在於確保訴訟程序之進行、確保證據之存在、真實及確
    保刑罰之執行，而被告有無羈押之必要，及羈押後其原因是
    否仍然存在，有無繼續羈押之必要，應否延長羈押，均屬事
    實認定之問題，法院有依法認定裁量之職權，自得就具體個
    案情節予以斟酌決定，如就客觀情事觀察，法院許可羈押之
    裁定在目的與手段間之衡量並無明顯違反比例原則情形，即
    無違法或不當可言，且關於羈押原因之判斷，尚不適用訴訟
    上之嚴格證明原則，而應適用自由證明程式。
五、經查：
　㈠被告前經本院值班法官訊問後，坦承擔任取款車手之事實，
    且依卷內證據所示，足認其涉犯刑法第339條之4第1項第1、
    2款之三人以上共同冒用公務員名義詐欺取財罪嫌，犯罪嫌
    疑確屬重大。
　㈡另核被告之前案紀錄可知，其確曾因另案於109年及110年間
    遭通緝，而本案再遭通緝，足認其有逃亡之虞，且被告於同
    時間確提領多筆款項，除本案外，其另經臺灣桃園地方檢察
    署檢察官以110年度偵字第20061、25904號起訴在案，其確
    有反覆實施之虞。為確保訴訟程序之順利進行及國家刑罰權
    遂行之公益、被告人身自由之私益等利益衡量，認被告有羈
    押之原因及必要性，予以羈押之處分，核屬適當、必要，尚
    無違法或有悖比例原則之處。
　㈢至被告雖辯稱其因小孩確診而未到庭，法院電話打不進來云
    云，然被告並無提出相關證據並以書狀之形式供法院參考，
    尚難認其所辯有據，本院審酌被告涉案情節、國家刑事司法
    權之有效行使、社會秩序及公共利益之維護，及被告人身自
    由、防禦權受限制之程度，認對被告維持羈押處分尚屬適當
    、必要，合乎比例原則，本件就刑事訴訟法第101條第1項第
    1款及101條之1第1項之羈押原因，目前尚難以具保、責付或
    限制住居等侵害較小之方式取代，實有羈押之必要。是本案
    由值班法官審酌被告之犯罪情節，認應予羈押，即無不當。
六、綜上所述，原處分已就羈押之原因及必要性，詳為認定說明
    ，經核於法並無不合。此外，復查無被告具有刑事訴訟法第
    114條所列不得羈押之各款情形，被告猶執前詞指摘原羈押
    處分不當，為無理由，應予駁回。　　
中　　華　　民　　國　　111 　年　　11　　月　　 7　　日
                  刑事第七庭  審判長法  官  陳佳宏
                                    法  官  黃弘宇
                                    法  官  方楷烽
以上正本證明與原本無異。
不得抗告。
                                    書記官　詹右辰
中　　華　　民　　國　　111 　年　　11　　月　　 7　　日